【裁判字號】    92,毒抗,94
【裁判日期】    920530
【裁判案由】    聲請觀察勒戒
【裁判全文】
臺灣高等法院高雄分院刑事裁定                      九十二年度毒抗字第九四號
    抗  告  人
    即  被  告  甲○○
右列抗告人因違反毒品危害防制條例案件，不服臺灣高雄地方法院中華民國九十二年
四月二十八日裁定（九十二年度毒聲字第二五二四號），提起抗告，本院裁定如左：
    主    文
抗告駁回。
    理    由
一、本件原裁定以抗告人即被告甲○○於九十二年一月十七日二十二時三十分許回溯
    二十四小時內之某時，在不詳地點施用第一、二級毒品海洛因及安非他命各一次
    ，為高雄市政府警察局三民第一分局於同月十七日十七時三十分許，在高雄縣梓
    官鄉○○○街一五號九樓之一查獲，經該局採其尿液送驗而查出上情，雖被告否
    認上揭犯行，惟被告尿液經檢驗，有嗎啡、安非他命反應。爰依毒品危害防制條
    例第二十條第一項及觀察勒戒處分執行條例第三條第一項規定，裁定送勒戒處所
    觀察勒戒。
二、抗告意旨略以：抗告人至高雄縣梓官鄉○○○街一五號九樓之一，剛進入即被警
  察查獲，伊未吸毒，當時查獲四人，可能尿液混淆，致誤認伊尿液有毒品反應，
    爰提起抗告云云。
三、經查，抗告人甲○○為警查獲，經採集尿液送高雄市立凱旋醫院以免疫學分析法
    篩檢，再以精密之ＧＣ／ＭＳ氣相層析／質譜儀法檢驗確認結果，其尿液確有嗎
    啡、甲基安非他命反應，有該院檢驗單一紙可憑；而以此雙重檢驗方法作藥物及
    其代謝產物之定性及定量分析，當無偽陽性反應，其檢驗結果自屬可採。又海洛
    因施用入人體後迅速水解還原成嗎啡，再循嗎啡之代謝方式排出體外，百分之八
    十以上，於投與二十四小時內自尿液中排出等情，已據行政院衛生署藥物食品檢
    驗局（八一）藥檢壹字第００六四三一號函說明綦詳；又甲基安非他命經口服投
    與後，約百分之七十於二十四小時內可自尿液中排出，其尿液內含甲基安非他命
    成分之檢出，與投與甲基安非他命的量、個人體質、檢驗儀器之精密度有關，通
    常採尿化驗是否呈陽性反應，應以投與後二十四小時內所採者為宜，此亦有行政
    院衛生署藥物食品檢驗局（八十）藥檢壹字第四五二九號函可稽，是抗告人為警
    查獲後於九十二年一月十七日二十二時三十分許採集尿液回溯二十四小時內之某
    時確有施用第一級毒品海洛因及第二級毒品安非他命無訛。又警局採集尿液應準
    備煙毒嫌疑犯之姓名及條碼標籤，黏貼於檢體監管紀錄表及採尿杯、瓶上，俟煙
    毒嫌疑犯表示可進行採尿時，再次命其於採驗尿液報到單上簽名確認。為確保尿
    液檢體採集至運送檢驗機構所經過各項作業及保管之完整性，採尿前及採尿後，
    採尿人員應監管採尿容器及尿液檢體；檢體採集完畢後，應經適當封緘，並對每
    一尿液檢體，以檢體監管紀錄表全程管制；於尿液檢體採集及監管程序中，尿液
    檢體所經每一處理或運送，均應記錄其時間、人員及目的，每一處理人員均應辨
    識身分；尿液檢體未能即時送驗者，應予冷藏加鎖保管。是警局對於煙毒犯尿液
    採集、檢驗作業程序甚為縝密、嚴謹，自無混淆錯誤之虞。抗告人空言否認，所
    辯不足採信。原審依檢察官聲請據以裁定送勒戒處所觀察勒戒，核無不合，本件
    抗告為無理由，應予駁回。
四、依刑事訴訟法第四百十二條，裁定如主文。
中      華      民      國    九十二    年      五      月    三十      日
                              臺灣高等法院高雄分院刑事第三庭
                                  審判長法官  周賢銳
                          法官  謝宏宗
                                        法官  黃建榮
右正本證明與原本無異。
不得再抗告。
                                  法院書記官  陳靖華
中      華      民      國    九十二    年      六      月      二      日
                                                                        Ｋ


司法院資訊處製作；財團法人民間司法改革基金會備份。
